【裁判字號】    90,易,2309
【裁判日期】    900822
【裁判案由】    賭博
【裁判全文】
臺灣高雄地方法院刑事判決                          九十年度易字第二三九號
    公  訴  人  臺灣高雄地方法院檢察署檢察官
    被      告  甲○○
    被      告  乙○○
    右二人共同
    選任辯護人  呂郁斌律師
    被      告  丙○○
右列被告因賭博案件，經檢察官提起公訴（九十年度偵字第八００六號、九十年度偵
字第一００八八號）及移請併辦（九十年度偵字第一０四七八號），本院判決如左：
    主  文
甲○○、乙○○共同以賭博為常業，甲○○處有期徒刑肆月，乙○○處有期徒刑月
，如易科罰金，均以佰元折算壹日。扣案電動賭博機具拾伍台（含ＩＣ板拾伍塊）
、置放賭金之七星牌香菸盒空盒壹盒、記帳卡壹張及勤惰卡壹張均沒收。
丙○○在公眾得出入之場所賭博財物，處罰金壹仟伍佰元，如易服勞役，以佰元折
算壹日。扣案之電動賭博機具拾伍台（含ＩＣ板拾伍塊）及賭資新臺幣壹仟捌佰元均
沒收。
    事  實
一、甲○○係位於高雄市○○區○○路三六七號「麥米倫遊藝場」之實際負責人，其
    自民國九十年二月間起，在該遊藝場之公共場所，擺設電動玩具「皇冠迷十三：
    一比一」、「梭哈：一比一」、「金牌虎霸王：一比一」、「春秋二代：一比一
    」、「賽馬：一比一」、「超世紀賓果：一比一」等各一台，「滿貫大亨：十比
    一」五台、「金象王：一比一」二台、「動物柏青樂：一比一」二台等電動遊戲
    機具（「麥米倫遊藝場」係經合法設立之電子遊戲場，有高雄市政府營利事業登
    記證在卷），並僱佣不詳年籍、姓名知情之成年店員三人，於該遊藝場內負責開
    分、洗分、兌換賭資等工作，復於九十年四月二十二日再僱佣乙○○在右開「麥
    米倫遊藝場」擔任洗分及兌換賭資之工作，甲○○、乙○○及右述三名不詳姓名
    年籍之成年人即共同基於以賭博為常業之犯意聯絡，在上開「麥米倫遊藝場」公
    公眾得出入之場所，利用右揭電動遊戲機具與與至該處打玩前述電動玩具之人賭
    博；渠等賭博方式為：參與賭博之人，每次投入硬幣新台幣（下同）十元以換取
    一定分數，輸贏倍數不等。賭客若贏可將累積之分數任選機台打玩，或可洗分換
    取積分卡或兌換成現金。若輸則由甲○○取得下注賭金，以此方式賭博財物，並
    以之為常業。嗣於九十年四月二十三日十八時十分許，適賭客丙○○於上址打玩
    「滿貫大亨：十比一」後，以機台之分數一百八十分，向乙○○兌換現金一千八
    百元，在乙○○將丙○○因賭博所得之賭金置於一空之香菸盒而後放在「麥米倫
    遊藝場」內之儲藏室，並暗示可至儲藏室取款後，當丙○○前往儲藏室取款時，
    為警當場查獲，並扣得前開電動賭博機具共十五台之ＩＣ板十五塊、賭金一千八
    百元、置放賭金之七星牌香菸盒空盒一盒、「麥米倫遊藝場」及臺灣巨蛋超商之
    錄影帶一卷、記帳卡一張及勤惰卡一張等語。
二、案經高雄市政府警察局三民第二分局報告臺灣高雄地方法院檢察署及臺灣高雄地
    方法院檢察署檢察官主動檢舉偵查起訴。
    理  由
一、訊據被告丙○○對於右開賭博並洗分兌換賭資之犯罪事實坦承不諱，核與證人即
  本件到場查獲之警員丁○○於本院審理期間到院所為之證述相符，此外，復有被
    告丙○○因右開賭博犯行所得之賭資一千八百元及置放賭資之七星牌香菸盒空盒
    一盒扣案可資佐證，被告丙○○犯罪事證明確，犯行已堪認定；而被告甲○○雖
    不否認係「麥米倫遊藝場」之負責人，且曾僱佣三人員工之事實，惟被告甲○○
    、乙○○均矢口否認涉有右揭常業賭博犯行，被告甲○○辯稱：伊是「麥米倫遊
    藝場」的實際負責人，店中規定不能以積分兌換成現金之賭博情事，只能兌換成
    點數卡，亦未僱佣乙○○云云；被告乙○○則辯稱：是受僱於「臺灣巨蛋超商」
    而為「臺灣巨蛋超商」的店員，而非「麥米倫遊藝場」的店員，案發當天是我第
    二天上班，丙○○開始打電動玩具時，因店內同事要求要到處看看，所以曾有過
    去看，之後就離開，不知警察為何會抓我云云置辯；惟查：
（一）右揭事實，業據同案被告丙○○分別於檢察官偵訊及本院庭訊時時供承：查獲
      當天我是打玩『滿貫大亨：十比一』，最初以二百元換計分卡，打了一百八十
      分，向乙○○說要洗分，乙○○站在我後面確認分數，而由我按下洗分鍵，她
      將分數紀錄下來，再由店中之人將一千八百元，放在廁所旁酒箱上之煙盒內後
      ，我再進去拿錢；我之前約在該店打玩過十次，有贏時均以此種方式兌換現金
      ，本次被查獲是臨時決定去玩的等語（見臺灣高雄地方法院檢察署九十年度偵
      字第八００六號卷宗第十三頁至第十四頁背面、第三十一頁背面及本院九十年
      七月十日訊問筆錄）不諱；核與證人丁○○到庭所證述：因為有民眾向我們檢
      舉，所以在查獲三、五天前曾有去探訪，我先前去探訪時有實地打玩，且要求
      洗分，他們在客戶要求洗分後，就會將錢放在香煙盒裡面，再將香煙盒放在走
      道與廁所一間儲藏室內，叫客戶去拿錢，當時超商與遊藝場是同一棟建築物，
      進去之後有門可以相通，查獲當日我與另一同事先喬裝進去打玩，我就坐在丙○○之旁邊，丙○○打完之後，表示要洗分，乙○○就站在丙○○之後面，要
      確認分數，後來由丙○○按下洗分鈕，乙○○先離開，丙○○坐在座位上，乙○○只離開一會，就再回到丙○○旁邊，以手勢比向儲藏室，丙○○就進去儲
      藏室，過了五秒，我們隨後進入，我們看到丙○○從香煙盒拿出一千八百元。
      我們馬上表示身分，查獲當日有作成探訪紀錄，而探訪及查獲當日總共花了五
      千五百元，此筆費用有呈報核銷，上級也照准等語（見本院九十年七月三日訊
      問筆錄及同年八月十四日審判筆錄）大致相一致，復有高雄市政府警察局行政
      科專勤組工作報告表一份在卷可稽；況被告丙○○與被告甲○○、乙○○二人
      素無怨隙，苟非麥米倫遊藝場內，確實存有以賭玩電玩後之積分，按機台比例
      兌換成現金之事實，衡情被告丙○○當無曲意設詞誣陷被告甲○○、乙○○二
      人，而為對自己不利之供述，並使自己獲罪之理，其供述自可信為真實。
（二）再者，經本院於庭訊時當庭播放扣案之錄影帶勘驗之結果，錄影帶所顯示係以
      快轉方式錄影，畫面共分四格，左方二格係超商內營運狀況，右方二格，是電
      動遊藝場內之情形，被告乙○○有多次進出電動遊藝場情形，並有與在該處客
      人攀談之現象，至警員丁○○進去開始撥打電動玩具後，丙○○就在丁○○旁
      邊打玩電動玩具，乙○○有在丙○○後面駐足觀看之現象；至於超商攝影部分
      因為動作過快，無法明確辨認至超商櫃台之人確係何人，以及去櫃台目的，當
      時在超商內及電動玩具店內往來顧客眾多（見本院九十年八月十四日審判筆錄
      ），果被告乙○○並未受被告甲○○僱佣，而係受僱佣於「臺灣巨蛋超商」，
      ，被告乙○○又何需多次進出「麥米倫遊藝場」，亦無可能在其所言於「臺灣
      巨蛋超商」上班時間多次逕自進出「麥米倫遊藝場」，且駐足於被告丙○○之
      後觀看之理，益見被告乙○○之前開辯詞應係畏罪卸責之詞，同時亦可佐同案
      被告丙○○上開供詞應屬可信；參以本案係被告丙○○於打玩「滿貫大亨：十
      比一」後，以機台之分數一百八十分，正向被告乙○○兌換現金一千八百元時
      ，為警員丁○○等人所當場查獲；綜上所述，足認被告甲○○、乙○○二人上
      開辯解，應屬事後卸責飾詞，委不足取，復有上開電動賭博機具共十五台之Ｉ
      Ｃ板十五塊、賭金一千八百元、置放賭金之七星牌香菸盒空盒一盒、記帳卡一
      張及勤惰卡一張扣案及現場照片五幀可證，本件被告甲○○、乙○○及丙○○
      犯罪事證明確，被告三人犯行，同堪認定。
二、被告甲○○於「麥米倫遊藝場」內擺設十五台之電動玩具供不特定顧客賭玩，並
    僱用被告乙○○及不詳年籍、姓名之成年店員三人於該遊藝場內擔任洗分員，是
    被告甲○○與被告乙○○及不詳年籍、姓名之成年店員數人，均有藉此維生之意
    甚明，核被告甲○○及乙○○所為，均係犯刑法第二百六十七條之常業賭博罪；
    而被告丙○○所為，則係犯刑法第二百六十六條前段之賭博罪。又被告甲○○與
    被告乙○○及不詳年籍、姓名之成年店員三人間，就上開常業賭博犯行，互有犯
    意連絡及行為分擔，均為共同正犯。審酌被告丙○○犯罪後坦承犯行，態度良好
    ，且係因貪圖逸樂方犯本件犯行，惡性非鉅；而被告甲○○及乙○○犯後毫無悔
    意，猶執詞否認犯行，態度欠佳，惟念及被告甲○○經營賭博性電動玩具規模非
    大，經營時間亦短，而被告乙○○係受被告甲○○僱佣，被告甲○○及乙○○犯
    罪情節重有異，爰分別量處如主文所示之刑及罰金，併分別諭知易科罰金及易服
    勞役之折算標準，以為懲儆。扣案之電動賭博機具共十五台（含之ＩＣ板十五塊
    ），係當場查獲之賭博機具，爰依刑法第二百六十六條第二項之規定，宣告沒收
    ；而扣案之賭金一千八百元，係被告丙○○所有，犯本罪所得之物，爰依刑法第
    三十八條第一項第三款之規定，宣告沒收；至其餘扣案之置放賭金之七星牌香菸
    盒空盒一盒、記帳卡一張及勤惰卡一張等物，係被告甲○○及乙○○所有供犯本
    罪之物，乃依刑法第三十八條第一項第二款之規定，宣告沒收；至扣案之錄影帶
    一卷，係記錄「臺灣巨蛋超商」及「麥米倫遊藝場」現場之物，難認係被告甲○○等三人供犯本罪之物，又扣案之三萬零九百元，依證人丁○○所證述，係自「
    臺灣巨蛋超商」櫃檯內所扣得（見本院九十年七月三日訊問筆錄），又依本院勘
    驗前開錄影帶之結果，「臺灣巨蛋超商」內往來之顧客亦多，故難認自「臺灣巨
    蛋超商」櫃檯內所扣得之三萬零九百元係賭檯上之賭資或與本件被告三人所犯賭
    博罪有關，故均不為沒收之諭知，併此敘明。
據上論斷，應依刑事訴訟法第二百九十九條第一項前段，刑法第二十八條、第二百六
十七條、第二百六十六條第一項前段、第二項、第四十一條第一項、第四十二條第二
項，第三十八條第一項第二款、第三款，罰金罰鍰提高標準條例第一條前段、第二條
，判決如主文。
本案經檢察官劉宗慶到庭執行職務。
中    華    民    國      九十    年      八      月      二十二      日
                                  臺灣高雄地方法院刑事第六庭
                                      法  官    李怡諄
右正本證明與原本無異。
如不服本判決，應於判決送達後十日內，向本院提出上訴狀。
                                      書記官    林慧君
中    華    民    國      九十      年      八      月      二十二      日
附錄本件論罪條文：
中華民國刑法第二百六十六條
(普通賭博罪與沒收物)
在公共場所或公眾得出入之場所賭博財物者，處一千元以下罰金。但以供
人暫時娛樂之物為賭者，不在此限。
當場賭博之器具與在賭檯或兌換籌碼處之財物，不問屬於犯人與否，沒收
之。
中華民國刑法第二百六十七條
(常業賭博罪)
以賭博為常業者，處二年以下有期徒刑，得併科一千元以下罰金。


司法院資訊處製作；財團法人民間司法改革基金會備份。
